臺灣板橋地方法院刑事判決　　　　　　　95年度訴字第2371號
公　訴　人　臺灣板橋地方法院檢察署檢察官
被　　　告　庚○○
選任辯護人　張俊傑律師
被　　　告　丁○○
　　　　　　戊○○
　　　　　　己○○
上列被告因傷害案件，經檢察官提起公訴（九十五年度偵字第一
二三三○號），本院判決如下：
    主  文
本件公訴不受理。
    理  由
一、公訴意旨略以：被告即告訴人庚○○於民國九十四年十月六
    日二十一時許，帶同其友人乙○○（經檢察官另為不起訴處
    分）、陳柏融（經檢察官另為不起訴處分）至沈雙喜位於臺
    北縣蘆洲市○○路四十六巷三十號一樓住處，欲與沈雙喜、
    丙○○討論其與沈淑芬之婚姻關係，由乙○○駕駛車牌號碼
    四六七二─ＬＴ自用小貨車搭載庚○○、陳柏融共同前往，
    嗣抵達沈雙喜住處後，乙○○與陳柏融便與庚○○協調，讓
    庚○○先在自小貨車上等待，待其二人先進入沈雙喜住處暸
    解庚○○與沈淑芬及其家人之間的誤會。適當時告訴人辛○○（另為不起訴處分）在沈雙喜住處與友人甲○○聊天後欲
    外出宵夜，正步行出沈雙喜住處門口欲發動機車時，隨即遭
    庚○○以臺語「你在看三小」叫罵，庚○○竟基於傷害之犯
    意，持隨身攜帶之折疊刀朝辛○○左胸側邊揮刺，復以折疊
    刀劃傷其左上臂，致辛○○之左胸受有穿刺傷，傷及肺葉，
    上臂有撕裂傷，傷及肌肉韌帶，辛○○遭庚○○刺傷後，隨
    即逃往沈雙喜住處屋內，其友人甲○○見狀旋將辛○○送醫
    急救。嗣正在沈雙喜住處廚房用餐之被告即告訴人丁○○、
    戊○○、己○○三人聽聞到屋外傳來「有人殺人了」，丁○○、戊○○、己○○三人遂衝出欲了解情形，而庚○○步入
    屋內後，復基於傷害之故意，即持折疊刀刺傷丁○○右邊腹
    部；劃傷戊○○臉頰；並劃傷己○○右胸部（傷害部分未據
    告訴），致丁○○受有右側腹部裂傷一點八公分乘以零點三
    公分一處之傷害；戊○○受有左耳翼後側裂傷一處傷害，丁○○、戊○○、己○○遭刺傷後，即共同基於傷害之犯意連
    絡，丁○○、戊○○在沈雙喜住處分別拾起一支木棍，分持
    木棍共同毆打庚○○，己○○則以徒手方式參與毆打庚○○
    ，而乙○○、陳柏融則在一旁勸架，並分別以手阻擋雙方，
    庚○○遭毆打後，受有頭部外傷、腦挫傷、頭皮撕裂傷、左
    側尺骨骨折等傷害。經辛○○、庚○○、丁○○、戊○○、
    己○○持診斷證明書報警循線查獲上情，並扣得折疊刀一枝
    、木棍三枝，因認被告庚○○、丁○○、戊○○、己○○均
    涉犯刑法第二百七十七條第一項之傷害罪嫌（起訴書原記載
    被告庚○○涉犯刑法第二百七十一條第二項、第一項之殺人
    未遂罪嫌，經實行公訴檢察官當庭更正其所犯法條為同第二
    百七十七條第一項之傷害罪嫌，詳後述）。
二、按告訴乃論之罪，告訴人於第一審辯論終結前得撤回其告訴
    ；又告訴乃論之罪，其告訴經撤回者，應諭知不受理之判決
    ，並得不經言詞辯論為之，刑事訴訟法第二百三十八條第一
    項、第三百零三條第三款及第三百零七條分別定有明文。
三、經查：
  (一)關於被告庚○○傷害告訴人辛○○部份：
    按殺人未遂與傷害罪之區別，即在下手加害之時，有無殺意
    為斷，即被告在主觀上有無奪取被害人性命之預見與欲望。
    至於被害人受傷之部位、傷痕之多寡、被告所持之兇器、犯
    罪之動機等，均為法院參考之重要資料，但並非唯一絕對之
    標準（最高法院二十年非字第一○四號、四十四年台上字第
    三七三號、五十一年台上字第一二九一號判例意旨參照）。
    查本件被告庚○○與告訴人辛○○素不相識，並無怨隙，且
    辛○○遭被告庚○○刺傷後逃往沈雙喜住處屋內，此時被告
    庚○○並未再繼續向前追殺，且告訴人辛○○遭刺傷後至到
    達醫院救治之期間，均有意識等情，業據證人即告訴人辛○○於本院審理時結證明確（見本院九十六年一月十日審判筆
    錄第七、八頁）；又告訴人辛○○經送往財團法人新光吳火
    獅醫院（下稱新光醫院）急救時，於急診室意識清楚，所受
    傷勢為左上臂深刀傷併肌肉損傷，左胸深穿刺傷深及肺葉損
    傷併氣血胸，經緊急接受開胸探查，修補肺葉損傷止血手術
    ，及左上臂肌肉清創縫合手術，術後恢復良好等情，亦有新
    光醫院病歷摘要一紙在卷可憑（見本院卷）。是由上情足徵
    ，被告庚○○與告訴人辛○○之間，並無深仇大恨及利害關
    係；且被告庚○○於刺傷告訴人辛○○之後，亦無進一步之
    攻擊行動；再者告訴人辛○○遭刺傷後至到達醫院救治之期
    間，仍有意識，是告訴人辛○○所受之傷勢雖非輕微，然此
    係因被告庚○○一時情緒控制不當而致，尚難認被告有欲致
    告訴人辛○○於死之殺人動機及犯罪決意。從而，綜合被告
    庚○○行為時各項情狀，堪認被告庚○○雖有傷害告訴人辛○○之行為，惟確無殺死告訴人辛○○之主觀犯意。是以核
    被告庚○○此部份所為，應係犯刑法第二百七十七條第一項
    之傷害罪。起訴書原記載被告庚○○此部份涉犯同法第二百
    七十一條第二項、第一項之殺人未遂罪，惟基本社會事實相
    同，經實行公訴檢察官當庭更正其所犯法條為同第二百七十
    七條第一項之傷害罪，並經告訴人辛○○具狀撤回其告訴，
    有撤回告訴狀一紙附卷可稽，揆諸首開說明，應不經言詞辯
    論，諭知不受理之判決（被告庚○○被訴恐嚇部分另行審結
    ）。
  (二)關於被告即告訴人庚○○與被告即告訴人丁○○、戊○○、
    己○○互相傷害部份：
    查本件告訴人丁○○、戊○○、己○○告訴被告庚○○傷害
    案件，及告訴人庚○○告訴被告丁○○、戊○○、己○○傷
    害案件，起訴書認被告庚○○、丁○○、戊○○、己○○均
    係犯刑法第二百七十七條第一項之傷害罪，依同法第二百八
    十七條前段規定，須告訴乃論。茲據告訴人庚○○、丁○○
    、戊○○、己○○具狀撤回其告訴，有撤回告訴狀四紙附卷
    可稽，揆諸首開說明，應不經言詞辯論，諭知不受理之判決
    。
據上論斷，應依刑事訴訟法第三百零三條第三款、第三百零七條
，判決如主文。
中　華　民　國　　九十六　　年　   二  　月  　十二   日
              刑事第十庭  審判長法　官  樊季康
                                法  官  劉元斐
                                法  官  張筱琪
以上正本證明與原本無異
如不服本判決應於送達後十日內向本院提出上訴狀
                                書記官　廖舜宜
中　華　民　國　　九十六　　年　   二  　月  　十二   日
